【裁判字號】    91,訴,2348
【裁判日期】    920312
【裁判案由】    違反槍砲彈藥刀械管制條例
【裁判全文】
臺灣高雄地方法院刑事判決                        九十一年度訴字第二三四八號
    公  訴  人  臺灣高雄地方法院檢察署檢察官
    被      告  甲○○
    選任辯護人  吳賢明律師
                張清雄律師
                許乃丹律師
右列被告因違反槍砲彈藥刀械管制條例案件，經檢察官提起公訴（九十一年度偵字第
一五六三二號），本院判決如左：
    主  文
甲○○未經許可，寄藏手槍，處有期徒刑貳年捌月，併科罰金新台幣陸萬元，罰金如
易服勞役，以新台幣玖佰元即銀元參佰元折算壹日。
扣案「美國ＢＥＲＥＴＴＡ廠」製９２ＦＳ型口徑９ｍｍ制式半自動手槍（槍身號碼
0000000000）壹枝（含彈匣貳個）及制式口徑九厘米子彈拾陸顆，均沒收。
    事  實
一、甲○○於民國九十一年七月十六日二十三時許，在高雄縣鳳山市○○路與華興街
    口，受一位綽號「世豐」之友人之寄託，而收受乙把具有殺傷力之「美國ＢＥＲ
    ＥＴＴＡ廠」製92ＦＳ型口徑9ｍｍ制式半自動手槍（槍身號碼0000000000）一
    枝（含彈匣貳個）及制式口徑九厘米子彈二十二顆，旋未經許可，無故而予寄藏
    持有。甲○○並因好奇，而於翌日三時四十分許，在上開地點試射三顆子彈。嗣
    於同年月十七日六時許，甲○○駕駛其妻王淑意所有車牌號碼ＹＯ─七七０八號
    自用小客車，並將上開槍彈置於該車右前座位上，至高雄縣鳳山市○○路與華興
    街口，等候「世豐」之男子時，適有警車巡邏至該處，甲○○見狀心虛，將該車
    連同槍彈棄置該處，逃離現場，後經警發現該車車上置有槍彈，而將該車拖回高
    雄縣警察局鳳山分局五甲派出所調查，並扣得上開手槍一枝、彈匣二個、子彈十
    九顆（起訴書誤為十二顆；鑑定滅失三顆）及彈殼三個。甲○○於同年月十七日
    二十三時三十分許，於警方未發覺其未經許可無故寄藏槍彈前，向警員自首及接
    受裁判。
二、案經甲○○自首及高雄縣警察局鳳山分局報請臺灣高雄地方法院檢察署檢察官偵
    查起訴。
    理  由
一、訊據被告甲○○對於右開事實，除否認明知「世豐」所託管之物為槍彈，並辯稱
    ：上開槍彈裝在手提袋裡，「世豐」說二小時後來拿，並未告知是何物云云外，
    餘則坦承不諱，其所供被查獲槍彈過程復與證人即承辦警員王宏文、薛英鎧於本
 院審理中所證述情節，核相符合，並有起獲槍彈之現場照片及扣案之以美國ＢＥ
    ＲＥＴＴＡ廠」製９２ＦＳ型口徑九ＭＭ之半自動手槍一支、制式口徑九ＭＭ子
    彈十九顆（試射三顆）及彈殼三顆在卷足資佐證。又扣案之上開槍、彈，經送內
    政部警政署刑事警察局鑑驗結果：(1)送鑑制式手槍壹枝（枝管制編號：，含彈匣
    壹個），認係美國ＢＥＲＥＴＴＡ廠」製９２ＦＳ型口徑９ｍｍ制式半自動手槍
    ，槍管內具陸條右旋之來復線，機械性能良好，認具殺傷力；(2)送鑑制式子彈壹
    拾玖顆（試射參顆），均認係制式口徑九ＭＭ半自動手槍用子彈，認均具殺傷力
    ，有內政部警政署刑事警察局九十一年八月十三日刑鑑字第０九一０一九七五七
    二號鑑驗通知書一紙附卷可稽。再查，被告為警查獲時所持有具有殺傷力之子彈
    雖僅有十九顆，然被告於受友人之託代為保管槍彈之後，確曾試射三顆子彈，業
    據被告於警偵訊及本院審理時供述明確，該三顆子彈既均經被告試射，足徵於試
    射時亦屬具有殺傷力至明。按一般人接受他人託管物品，均會問明所託之物為何
    ，並善盡保管責任，被告竟辯稱不知所受託寄藏之物為何，且擅自試射三顆，顯
    違經驗法則，所辯不知情云云，無非避就、卸責之詞，不足採信。本件事證明確
    ，被告之犯行洵堪認定。
二、核被告所為，係犯槍砲彈藥刀械管制條例第七條第四項之未經許可寄藏手槍罪及
    同條例第十二條第四項之未經許可寄藏子彈罪。公訴人漏未認定被告所涉上開未
    經許可寄藏子彈罪犯罪法條，尚有未洽。寄藏係受人委託代為保管，其寄藏本身
    所為之持有，乃寄藏之當然結果，法律上已就寄藏行為為包括性之評價，持有部
    分不另論罪，本件公訴人漏未認定該槍彈持有原因緣於受寄託之事實，因認被告
    所為係持有槍、彈之犯罪形態，亦有未洽。被告同時受託寄藏手槍及子彈，係以
    一行為觸犯數罪名，為想像競合犯，依刑法第五十五條前段之規定，應從一重之
    未經許可無故寄藏手槍罪論處。被告於其本件犯罪尚未被有偵查犯罪職權之公務
    員發覺前，向高雄縣警察局鳳山分局五甲派出所警員自首，業據證人即五甲派出
    所警員王宏文到庭結證屬實，為對於未發覺之犯罪自首接受裁判，應依刑法第六
    十二條前段之規定減輕其刑。爰審酌被告品行、犯罪動機、目的、手段、私自寄
    藏槍彈對他人之生命身體構成威脅之危害，及其犯罪後坦承犯行等一切情狀，量
    處如主文所示之刑，併科罰金部分並諭知易服勞役之折算標準。
三、扣案之美國ＢＥＲＥＴＴＡ廠」製９２ＦＳ型口徑９ｍｍ制式半自動手槍一枝（
    含彈匣二個）、子彈十六顆，均具有殺傷力，係屬違禁物，爰依法予以宣告沒收
    ；另扣案之具殺傷力子彈三顆業經於送鑑定時試射，另由被告自行試射之子彈三
    顆，即扣案彈殼三顆，均已喪失其殺傷力，已非屬違禁物，依法不予宣告沒收。
據上論斷，應依刑事訴訟法第二百九十九條第一項前段，槍砲彈藥刀械管制條例第七
條第四項、第十二條第四項，刑法第十一條前段、第五十五條、第四十二條第二項、
第六十二條前段、第三十八條第一項第一款，罰金罰鍰提高標準條例第二條，現行法
規所定貨幣單位折算新臺幣條例第二條判決如主文。
中      華      民      國    九十二    年      三      月     十二     日
                                  臺灣高雄地方法院刑事庭
                                      法  官  郭  佳  瑛
右正本證明與原本無異。
如不服本判決，應於判決送達後十日內，向本院提起上訴。
                                      書記官  何  瓊  芳
中      華      民      國    九十二    年      三      月     十四     日
附錄本案論罪科刑法條：
槍砲彈藥刀械管制條例第七條第四項
未經許可，持有、寄藏或意圖販賣而陳列第一項所列槍砲、彈藥者，處五年以上有期
徒刑，併科新台幣一千萬元以下罰金。
槍砲彈藥刀械管制條例第十二條第四項
未經許可，持有、寄藏或意圖販賣而陳列子彈者，處五年以下有期徒刑，併科新台幣
三百萬元以下罰金。


司法院資訊處製作；財團法人民間司法改革基金會備份。
